# 关于合并的问题

提问人：mudogen 时间：2010-02-03 13:12:51
B公司实收资本 1000 万，为A公司的全资子公司，B公司下有两个子公司C、D，其中C公司实收资本 500 万，为B的全资子公司，B公司占D公司的60%，另外的40%归A公司所有，D公司的实收资本为 2000 万。请问B、C、D公司合并的时候，实收资本是多少？ 请高手指点 先谢谢了

回答人：chenyiwei
回复 楼主 mudogen 的帖子除非出现反向收购等特殊情形，否则合并报表中显示的实收资本应当与母公司个别报表相同。